13/04/2020 Currículo Lattes



Imprimir currículo



Sandra Aparecida de Oliveira Sousa

Endereço para acessar este CV: http://lattes.cnpq.br/4883318423546344

Última atualização do currículo em 13/04/2020

Resumo informado pelo autor

Graduada em Direito pela Faculdade Atenas (2012). Pós graduada em Direito previdenciário pela UNIDERP- Universidade Anhanguera e pós graduanda em Direito Previdenciário pela Faculdade Atame/DF, com previsão de conclusão em 2021. Inscrita na OAB/MG 143712 desde 2013. Advogada particular, bem como atuante em nomeação de curadorias e defensoria nesta Comarca.

(Texto informado pelo autor)

Nome civil

Nome Sandra Aparecida de Oliveira Sousa

Dados pessoais

Filiação Natalício Cassimiro de Oliveira e Eliseta Cândida Costa Oliveira

Nascimento 18/03/1984 - Brasil

Carteira de 13592235 PC - MG - 27/04/2012

Identidade

CPF 067.375.716-11

Formação acadêmica/titulação

2008 - 2012 Graduação em Direito.
Faculdade Atenas, ATENAS, Paracatu, Brasil
Título: Responsabilidade Civil por Dano Ambiental, Ano de obtenção: 2012
Orientador: Nilo Gonçalves dos Santos Filho

Formação complementar

2019 DIREITO PREVIDENCIÁRIO. . (Carga horária: 360h). Atame Pós-Graduação e Cursos, ATAME, Cuiaba, Brasil

2013 - 2014 Pós Graduação Direito Previdenciário. . (Carga horária: 360h).
Universidade para o Desenvolvimento do Estado e da Região do Pantanal, UNIDERP, Campo Grande,
Brasil

Atuação profissional

1. Ordem dos Advogados do Brasil - Seccional de Minas Gerais - OAB/MG

Vínculo

institucional

2017 - 2018 Vínculo: Contrato , Enquadramento funcional: assessora parlamentar, Regime: Parcial

2013 - Atual Vínculo: Advogada , Enquadramento funcional: Advogada, Regime: Dedicação exclusiva

Áreas de atuação

1. Direito

Página gerada pelo sistema Currículo Lattes em 13/04/2020 às 15:42:01.